【裁判字號】    97,交訴緝,1
【裁判日期】    970319
【裁判案由】    公共危險等
【裁判全文】
臺灣基隆地方法院刑事判決             97年度交訴緝字第1號
公  訴  人  臺灣基隆地方法院檢察署檢察官
被      告  丙○○
                    （現因另案在臺灣臺北監獄執行中）
上列被告因交通肇事逃逸等案件，經檢察官提起公訴（95年度偵
字第4070號），本院判決如下︰
    主  文
丙○○駕駛動力交通工具肇事，致人受傷而逃逸，處有期徒刑陸
月，如易科罰金，以新臺幣壹仟元折算壹日。減刑為有期徒刑
月，如易科罰金，以新臺幣壹仟元折算壹日。
被訴過失傷害部分，公訴不受理。
    事  實
一、丙○○於95年8月25日15時30分左右，騎乘車牌號碼ＣＷＡ-
    826 號機車，沿基隆巿忠三路自孝二路往孝四路（起訴書誤
    載為往公園街）方向行駛，途經忠三路（起訴書誤載為忠二
    路）與孝三路口時，理應注意車輛行駛時，駕駛人應注意車
    前狀況，隨時採取必要之安全措施，而依當時情形，又無不
    能注意之情事，竟疏於注意，於通過上開交岔路口時，未減
    速行駛，適有乙○○騎乘車號ＷＫＭ-149號機車附載姪子，
    沿孝三路自忠四路往忠二路方向行駛，亦行至上開交岔路口
    ，丙○○機車撞及乙○○機車，致乙○○人車倒地後，受有
    左小腿挫傷約5Ｘ2公分、右踝外側扭傷等傷害（乙○○已於
    審理中撤回告訴，詳如後述）。丙○○明知車禍肇事致人受
    傷，竟未停車查看乙○○傷勢，對之施以必要之救助，仍騎
    乘機車離去。
二、案經基隆巿警察局第一分局報告臺灣基隆地方法院檢察署檢
    察官偵查終結提起公訴。
    理  由
甲、有罪部分：
壹、證據能力部分：
    按被告以外之人於審判外之言詞或書面陳述，除法律有規定
    者外，不得作為證據；又被告以外之人於審判外之陳述，雖
    不符合刑事訴訟法第159條之1至第159條之4之規定，而經當
    事人於審判程序同意作為證據，法院審酌該言詞陳述或書面
    陳述作成時之情況，認為適當者，亦得為證據，而當事人、
    代理人或辯護人於法院調查證據時，知有上開不得為證據之
    情形，而未於言詞辯論終結前聲明異議者，視有前項之同意
    ，刑事訴訟法第159條第1項及第159條之5分別定有明文。本
    件證人乙○○於警詢中所為之陳述，雖為被告丙○○以外之
    人於審判外之言詞陳述，然經本院於審判程序提示予被告並
    告以要旨，經被告表示無意見，且未聲明異議，又本院審酌
    上開證人警詢筆錄之記載，並無不正取供之情事，且證人於
    警詢時並無具結之可能，故就此等審判外言詞陳述作成時之
    情況，應認為適當，依前揭法條意旨，得援為本案證據。
貳、實體部分：
一、上開肇事逃逸之事實，業據被告於本院審理時自白不諱，並
    經證人乙○○於警詢中證述明確，且有現場照片、道路交通
    事故現場圖、道路交通事故調查報告表(一)、(二)及診斷證明書
    附卷可稽，足認被告之自白與事實相符，可以採信。本件事
    證明確，被告犯行洵堪認定。
二、論罪與科刑：
  (一)核被告所為，係犯刑法第185條之4肇事逃逸罪。爰審酌被告
    明知駕駛之車輛撞及乙○○騎乘之機車，致徐女人車倒地受
    傷，竟未停留現場施以救護，反而駕車離去，所為顯不足取
    ，惟被告於本院審理時已坦承犯行，並表示悔意，且已與徐
    女達成和解，賠償徐女之損失，並獲徐女之原諒，犯後態度
    尚屬良好，爰宣告如主文所示之刑，並諭知易科罰金之折算
    標準，以示懲儆。又犯罪在96年4 月24日以前者，除中華民
    國九十六年罪犯減刑條例另有規定者外，有期徒刑、拘役或
    罰金，減其刑期或金額2分之1；又依該條例應減刑之罪，未
    經判決確定者，於裁判時，減其宣告刑，並應於判決主文同
    時諭知其宣告刑及減得之刑。又犯最重本刑為五年以下有期
    徒刑以下之刑之罪，依本條例規定減為六月以下有期徒刑、
    拘役者，應於為減刑裁判時，併諭知易科罰金折算之標準。
    中華民國九十六年罪犯減刑條例（下稱減刑條例）第2條第1
    項第3款、第7條、第9 條分別定有明文。本案被告犯罪之時
    間既在96年4月24日前，且所犯之罪非屬減刑條例第3條所規
    定不得減刑之罪，自應依減刑條例第2條第1項第3款、第7條
    、第9條之規定，減其宣告刑即有期徒刑6月之刑期2分之1，
    並定其易科罰金之折算標準，且於判決主文內同時諭知其減
    得之刑（即減刑為有期徒刑3 月，如易科罰金以新臺幣1000
    元折算1日）。
乙、公訴不受理部分：
一、公訴意旨另略以：被告於前揭時、地，因未注意車前狀況，
    與乙○○騎乘之機車發生碰撞，致乙○○受有前揭傷害，因
    認被告涉犯刑法第284條第1項前段之過失傷害罪嫌云云。
二、告訴乃論之罪，告訴人於第一審辯論終結前得撤回其告訴，
    又告訴經撤回者，應諭知不受理之判決，刑事訴訟法第 238
    條第1項、第303條第3款分別定有明文。
三、本件被告被訴過失傷害案件，檢察官認係涉犯刑法第284 條
    第1項之過失傷害罪，依同法第287條前段之規定，須告訴乃
    論，而告訴人乙○○於本院審理中當庭撤回告訴，此有撤回
    告訴聲請狀及本院審判筆錄在卷可稽，依據前開規定，本案
    件中過失傷害部分，應諭知不受理之判決。
據上論斷，應依刑事訴訟法第299條第1項前段、第303條第3款，
刑法第185條之4、第41條第1項前段，中華民國九十六年罪犯減
刑條例第2條第1項第3款、第7條、第9條，判決如主文。
本案經檢察官甲○○到庭執行職務。
中    華    民    國    97    年    3     月    19    日
                  交通法庭審判長法  官  王福康
                                法  官  許靜心
                                法  官  劉桂金
上正本證明與原本無異
如不服本判決應於收受本判決後10日內向本院提出上訴書狀，其
未敘述上訴理由者，並得於提起上訴後10日內向本院補提理由書
狀（均須按他造當事人之人數附繕本）「切勿逕送上級法院」。
中    華    民    國    97    年    3     月    19    日
                                書記官  彭淑芳
【附錄論罪法條】
刑法第185條之4：
    駕駛動力交通工具肇事，致人死傷而逃逸者，處6月以上5年
    以下有期徒刑。


司法院資訊處製作；財團法人民間司法改革基金會備份。
